Inventaris van de archieven van de Arrondissementsrechtbank te 's-Gravenhage, 1950-1959; Parket van de Officier van Justitie, Kamer van Toezicht op notarissen en kandidaat-notarissen te 's-Gravenhage (1944) 1950-1959 (1978)
Nationaal Archief, Den Haag
- ARCHIEF VAN DE ARRONDISSEMENTSRECHTBANK, I.
  - RECHTSPRAAK, I
    - BURGERLIJKE ZAKEN (CIVIELE ZAKEN), B.
      - MEERVOUDIGE KAMER, 2.
        - Aangebracht bij request, 2.1.
          - Ouderlijke macht en voogdij over minderjarigen:, 2.1.3.
            - Dossiers betreffende voogdij en ouderlijke macht (ontzetting, schorsing, herstel, etc.), 1950 - 1959; 682-705; 24 pakken
              - 1958 requestnummer 1 - 210, 702
              - 1958 requestnummer 211 - 408, 703
              - 1959 requestnummer 1 - 200, 704
              - 1959 requestnummer 201 - 383, 705
            - Stukken betreffende ouderlijke macht (artikel 356 van het Burgerlijk Wetboek), 1958 - 1959; 706; 1 omslag
            - Rollen van zittingen van voogdijzaken, 1950 - 1959; 707-708; 2 pakken
              - 1950-1955, 707
              - 1956-1959, 708
            - Beschikkingen op requesten die het ouderlijk gezag of in voogdij voorzien bij scheiding van echtelieden van minderjarige kinderen 1950 - 1955, 709-721; 13 pakken
              jaren: 1956 - 1959 ontbreken
              - 1950 rolnummer 1 - 224, 709
              - 1950 rolnummer 225 - 450, 710
              - 1950 rolnummer 451 - 736, 711
              - 1951 rolnummer 1 - 375, 712
              - 1951 rolnummer 376 - 751, 713
              - 1952 rolnummer 1 - 300, 714
              - 1952 rolnummer 301 - 690, 715
              - 1953 rolnummer 1 - 300, 716
              - 1953 rolnummer 301 - 624, 717
              - 1954 rolnummer 1 - 300, 718
              - 1954 rolnummer 301 - 575, 719
              - 1955 rolnummer 1 - 300, 720
              - 1955 rolnummer 301 - 615, 721
            - Rollen betreffende 'ouderverhoren'', 1953 - 1959; 722; 1 pak
            - Alfabetische register per jaar op ouderverhoren met vermelding van moeder/vader en toegangsnummer, 1951 - 1955; 723-724; 2 banden
              - 1951-1953, 723
              - 1954-1955, 724
            - Processen - verbaal van verhoor en beschikkingen betreffende wettiging van minderjarige kinderen, 1946 - 1959; 725; 1 pak
              Door wettiging krijgen de ouders de ouderlijke macht over het minderjarige kind. Het kind is dan immers gelijkgesteld met een wettig kind (BW art.217 lid 2)
            - Beschikkingen op adoptierequesten, 1956 - 1957; 726; 1 pak
              In 1956 werd bij de wet van 26 januari 1956 (Staatsblad nr. 42 1956) adoptie en de wijziging daarop mogelijk.
          - Opsluiting van krankzinnigen:, 2.1.4.
            - Beschikkingen op requesten, waarbij de officier van Justitie wordt gemachtigd personen te plaatsen in een krankzinnigen gesticht of de verlenging daarvan te bewerkstelligen, 1950 - 1959; 727-802; 74 pakken
              - 1950 requestnummer 1 - 400, 727
              - 1950 requestnummer 401 - 800, 728
              - 1950 requestnummer 801 - 1200, 729
              - 1950 requestnummer 1201 - 1600, 730
              - 1950 requestnummer 1601 - 2000, 731
              - 1950 requestnummer 2001 - 2400, 732
              - 1950 requestnummer 2401 - 2850, 733
              - 1950 requestnummer 2851 - 3320, 734
              - 1951 requestnummer 1 - 400, 735
              - 1951 requestnummer 401 - 800, 736
              - 1951 requestnummer 801 - 1200, 737
              - 1951 requestnummer 1201 - 1600, 738
              - 1951 requestnummer 1601 - 2000, 739
              - 1951 requestnummer 2001 - 2400, 740
              - 1951 requestnummer 2401 - 2800, 741
              - 1951 requestnummer 2801 - 3148, 742
              - 1952 requestnummer 1 - 400, 743
              - 1952 requestnummer 401 - 800, 744
              - 1952 requestnummer 801 - 1200, 745
              - 1952 requestnummer 1201 - 1600, 746
              - 1952 requestnummer 1601 - 2000, 747
              - 1952 requestnummer 2001 - 2400, 748
              - 1952 requestnummer 2401 - 2800, 749
              - 1952 requestnummer 2801 - 3150, 750
              - 1953 requestnummer 1 - 400, 751
              - 1953 requestnummer 401 - 800, 752
              - 1953 requestnummer 801 - 1200, 753
              - 1953 requestnummer 1201 - 1600, 754
              - 1953 requestnummer 1601 - 2000, 755
              - 1953 requestnummer 2001 - 2400, 756
              - 1953 requestnummer 2401 - 2800, 757
              - 1953 requestnummer 2801 - 3136, 758
              - 1954 requestnummer 1 - 400, 759
              - 1954 requestnummer 401 - 800, 760
              - 1954 requestnummer 801 - 1200, 761
              - 1954 requestnummer 1201 - 1600, 762
              - 1954 requestnummer 1601 - 2000, 763
              - 1954 requestnummer 2001 - 2400, 764
              - 1954 requestnummer 2401 - 2800, 765
              - 1954 requestnummer 2801 - 3181, 766
              - 1955 requestnummer 1 - 400, 767
              - 1955 requestnummer 401 - 800, 768
              - 1955 requestnummer 801 - 1200, 769
              - 1955 requestnummer 1201 - 1600, 770
              - 1955 requestnummer 1601 - 2000, 771
              - 1955 requestnummer 2001 - 2400, 772
              - 1955 requestnummer 2401 - 2800, 773
              - 1955 requestnummer 2801 - 3022, 774
              - 1956 requestnummer 1 - 400, 775
              - 1956 requestnummer 401 - 800, 776
              - 1956 requestnummer 801 - 1200, 777
              - 1956 requestnummer 1201 - 1600, 778
              - 1956 requestnummer 1601 - 2050, 779
              - 1956 requestnummer 2051 - 2500, 780
              - 1956 requestnummer 2501 - 2744, 781
              - 1957 requestnummer 1 - 400, 782
              - 1957 requestnummer 401 - 800, 783
              - 1957 requestnummer 801 - 1200, 784
              - 1957 requestnummer 1201 - 1600, 785
              - 1957 requestnummer 1601 - 2000, 786
              - 1957 requestnummer 2001 - 2400, 787
              - 1957 requestnummer 2401 - 2780, 788
              - 1958 requestnummer 1 - 400, 789
              - 1958 requestnummer 401 - 800, 790
              - 1958 requestnummer 801 - 1200, 791
              - 1958 requestnummer 1201 - 1600, 792
              - 1958 requestnummer 1601 - 2000, 793
              - 1958 requestnummer 2001 - 2400, 794
              - 1958 requestnummer 2401 - 2768, 795
              - 1959 requestnummer 1 - 400, 796
              - 1959 requestnummer 401 - 800, 797
              - 1959 requestnummer 801 - 1200, 798
              - 1959 requestnummer 1201 - 1600, 799
              - 1959 requestnummer 1601 - 2000, 800
              - 1959 requestnummer 2001 - 2400, 801
              - 1959 requestnummer 2401 - 2679, 802
            - Registers van inschrijving van krankzinnigen, 1948 - 1960; 803-806; 4 banden
              - 1948 nov 17 - 1952 jan 4, 803
              - 1952 jan 4 - 1954 sept 2, 804
              - 1954 sept 3 - 1957 juni 4, 805
              - 1957 juni 4 - 1960 dec 31, 806
            - Alfabetische klapper betreffende requesten van krankzinnigen,1959, 807; 1 omslag
          - Overige requestzaken, 2.1.5.
            - Beschikkingen op overige requesten, 1950 - 1959; 808-828; 21 pakken
              - 1950 requestnummer 1 - 275, 808
              - 1950 requestnummer 276 - 547, 809
              - 1951 requestnummer 1 - 240, 810
              - 1951 requestnummer 241 - 483, 811
              - 1952 requestnummer 1 - 275, 812
              - 1952 requestnummer 276 - 502, 813
              - 1953 requestnummer 1 - 230, 814
              - 1953 requestnummer 231 - 439, 815
              - 1954 requestnummer 1 - 505, 816
              - 1954 requestnummer 506 - 626, 817
              - 1954 requestnummer 627 - 677, 1955 requestnummer 1 - 145, 818
              - 1955 requestnummer 146 - 555, 819
              - 1955 requestnummer 556 - 638, 1956 requestnummer 1 - 70, 820
              - 1956 requestnummer 71 - 281, 821
              - 1956 requestnummer 501 - 621 (curatele zaken), 822
              - 1957 requestnummer 1 - 265, 823
              - 1957 requestnummer 266 - 607, 824
              - 1958 requestnummer 1 - 230, 825
              - 1958 requestnummer 231 - 600, 826
              - 1959 requestnummer 1 - 626, 827
              - 1959 requestnummer 627 - 716, 828
            - Alfabetische klapper,op jaar van overige requesten met vermelding van requestnummer, 1949 -1952; 829; 1 deel
            - Alfabetische klapper betreffende requesten en vorderingen opgemaakt door de vierde kamer van de arrondissementsrechtbank, 1954 - 1961; 830; 1 deel
            - Alfabetische klapper betreffende requesten en vorderingen opgemaakt door de eerste kamer van de arrondissementsrechtbank, 1953 - 1959; 831; 1 deel
            - Register van inschrijving van overige requesten, 1950 - 1961; 832-835; 4 delen
              - 1950 juli 6 - 1954 nov 22 (1e kamer), 832
              - 1954 nov 24 - 1961 febr 2 (1e kamer), 833
              - 1956 juli 1 - 1959 maart 13 (4e kamer), 834
                Bij de inschrijvingsregisters van de vierde kamer, zitten achterin een alfabetische klapper
              - 1959 maart 13 - 1961 jan 26 (4e kamer), 835
            - Registers van inschrijving van akten van executoriale inbeslagneming van onroerende goederen, 1945 - 1959; 836-837; 2 delen
              - 1945 juni 11 - 1954 sept 1, 836
                twee aktes van 4 en 18 maart 1955
              - 1954 sept 11 - 1959 dec 21, 837
            - requesten tot "maatregel schepen" inzake goedkeuring, aanvraagverklaring teboekstelling van schepen (b.v. tankmotorschip) in het scheepsregister, doorhaling van voorvernoemde teboekstelling, volgens bepalingen vervat in het Koninklijk Besluit van 6 augustus 1948 Staatsblad nr. 1 359, 1950 - 1959; 838; 1 pak
            - Beschikkingen op appèlrequesten bedoeld bij artikel 67 lid 2 armenwet, 1955 - 1959, 839; 1 pak
              1950 - 1954 ontbreken
      - ENKELVOUDIGE KAMERS, 3.
        - President in kort geding, 3.1.
          - Film 156 bevat rolboeken van zaken over de periode, 1950 - 1959; 840
          - Vonnissen en processen-verbaal van terechtzittingen van de president in kort geding, 1948 - 1960; 841-846; 6 films
            - Film 141 bevat vonnissen: 1948 sept 30 - 1953 juli 16, 841
            - Film 142 bevat vonnissen: 1953 juli 16 - 1955 apr 5, 842
            - Film 143 bevat vonnissen: 1955 apr 7 - 1956 nov 14, 843
            - Film 144 bevat vonnissen: 1956 nov 14 - 1958 juni 4, 844
            - Film 145 bevat vonnissen: 1958 juni 4 - 1959 okt 5, 845
            - Film 146 bevat vonnissen: 1959 okt 8 - 1960 okt 25, 846
        - Kinderrechter, 3.2.
          - zie ook voor strafrechtelijke kinderzaken onder inventarisnummer 250 - 282
          - Dossiers inzake civiele - en strafrechtelijke ondertoezichtstellingen, 1950 - 1959; 847-1076; 230 pakken
            De eindbeschikking van de kinderrechter voor beëindiging van de ondertoezichtstelling is als uitgangspunt voor selectie van een tienjaren blok genomen.
            - rolnummers 3 - 5, 7, 9 - 11, 14 - 16, 19, 21, 22 - 27, 29, 33, 36 - 37, 42, 45, 47 - 50, 52, 847
            - rolnummers 53, 55, 57 - 58,62, 64 - 67, 69, 72 - 73,75 - 76, 83, 86,88 - 89 ,91 - 93, 99, 101 - 103, 848
            - rolnummers 104 - 107, 109, 111,113 - 115, 118 - 121, 123, 130,133 - 135, 137, 139 - 140, 144, 149, 152, 849
            - rolnummers 153 - 154, 160, 163 - 169, 172, 177, 180, 183 - 185, 191 - 192, 196 - 199, 850
            - rolnummers 200 - 203, 205, 207, 212, 217 - 221, 223 - 225, 227 - 234, 237, 851
            - rolnummers 241, 247, 249 - 253, 257 - 261, 267 - 270, 272, 274 - 276, 278, 280, 283, 852
            - rolnummers 284, 291, 293, 295 - 299, 301,303, 306, 311 - 313, 318 - 319, 321, 324, 326, 328, 330, 333, 338, 340, 853
            - rolnummers 341 - 346, 348 - 349, 352, 354 - 356, 358, 360 - 363, 365 - 367, 371, 372, 374 - 375, 854
            - rolnummers 376 - 377, 381 - 385, 388, 390, 393 - 394, 398 - 401, 405 - 407, 410, 414 - 416, 418, 855
            - rolnummers 419 - 421, 423 - 424, 426, 429, 431 - 432, 437, 439, 441, 443 - 446, 448, 450 - 453, 455, 457, 459 - 462, 856
            - rolnummers 463 - 464, 467, 469, 471 - 472, 474 - 477, 482, 484, 486, 491, 493 - 496, 500, 503, 857
            - rolnummers 505, 507, 510 - 513, 516 - 517, 519 - 520, 525, 528 - 535, 537 - 538, 540, 858
            - rolnummers 541 - 543, 545, 547, 549 - 550, 552 - 554, 556 - 557, 559, 561 - 562, 564, 566, 568, 570, 572, 574, 576, 859
            - rolnummers 581, 584 - 585, 587 - 589, 593 - 595, 599, 604, 607 - 610, 614 - 617, 621 - 622, 626, 628 - 629, 634 - 635, 637, 860
            - rolnummers 638 - 639, 641 - 647, 649 - 651, 654, 657 - 658, 660 - 661, 665 - 666, 669, 672, 674 - 676, 861
            - rolnummers 677, 680 - 682, 684 - 685, 688, 691, 693, 695, 697, 701 - 704, 707 - 708, 710 - 711, 713, 715, 717, 719, 862
            - rolnummers 720 - 722,725 - 727,729 - 731, 733 - 736, 738 - 739, 741 - 742, 745 - 747, 749,755, 758, 766 - 768, 863
            - rolnummers 769 - 775, 777, 779, 781 - 783, 785 - 786, 789, 791, 796 - 801, 805 -806,808 - 809, 864
            - rolnummers 813 - 815, 817 - 819, 821, 826, 829, 831 - 833,835 - 839, 842, 844 - 845, 847, 853, 855, 859, 865
            - rolnummers 861, 863 - 864, 867 - 868, 870 - 871, 874, 877 - 881, 885, 887 - 888, 890 - 892, 895, 899, 901 - 904, 906 - 907, 909 - 910, 866
            - rolnummers 912,914, 917, 919 - 920, 922, 931, 934 - 935, 941 - 944, 947, 951, 953 - 957, 961, 965 - 969, 971, 976, 867
            - rolnummers 984, 986 - 988, 991 - 992, 995 - 997, 999, 1002 - 1003, 1005 - 1007, 1009 - 1011, 1013 - 1016, 1020, 1022 - 1024, 1026, 1028, 868
            - rolnummers 1030 - 1031, 1036 - 1037, 1041 - 1042, 1048, 1050 - 1052, 1054, 1058 - 1061, 1065, 1068 - 1071, 1073 - 1074, 1077, 1080 - 1081, 1083 - 1084, 1086 - 1087, 869
            - rolnummers 1091 - 1094, 1097 - 1098, 1101, 1105 - 1106, 1109, 1111 - 1112, 1115 - 1117, 1120 - 1124, 1127 - 1129, 1132, 1134 - 1135, 870
            - rolnummers 1137 - 1139, 1143 - 1147, 1151, 1153, 1159 - 1161, 1164 - 1165, 1167 - 1168, 1170, 1173, 1175, 1178, 1180, 1182 - 1184, 1188, 1192, 1194 - 1195, 1198, 1201, 871
            - rolnummers 1202, 1204, 1206, 1208 - 1214, 1216 - 1217, 1219 - 1222, 1224 - 1225, 1229, 1231, 1234 - 1239, 1241, 1243 - 1244, 1248, 872
            - rolnummers 1250 - 1251, 1253 - 1254, 1259 - 1260, 1262, 1264, 1268 - 1269, 1271, 1273, 1276 - 1278, 1280, 1286, 873
            - rolnummers 1289, 1291, 1294 - 1295, 1298, 1300 - 1301, 1305, 1309 - 1310, 1314, 1316,1318, 1320 - 1322, 1325 - 1327, 874
            - rolnummers 1328 - 1330, 1335 - 1336, 1338 - 1342, 1344, 875
            - rolnummers 1345 - 1346, 1348, 1350, 1352, 1354 - 1357, 1359, 1361 - 1362, 1364 -1367, 1370 - 1371, 1374 - 1376, 1381 - 1382, 1385, 876
            - rolnummers 1387 - 1395, 1397 - 1399, 1404, 1410 - 1411, 1415, 1420, 1422, 877
            - rolnummers 1428 - 1430, 1432 - 1434, 1438 - 1440, 1442, 1445, 1446 - 1447, 878
            - rolnummers 1448 - 1449, 1451 - 1453,1455, 879
            - rolnummers 1456, 1459, 1460 - 1461 1465 - 1468, 1471 - 1472, 1475 - 1476, 1478, 1483 - 1485, 1487, 880
            - rolnummers 1490, 1493, 1495 - 1496, 1501 - 1503, 1506, 1508, 1510, 1514 - 1515, 1519 - 1522, 1527 - 1528, 1531, 1535, 1537, 1539, 1541, 1545 - 1546, 881
            - rolnummers 1548 - 1549, 1551 - 1553, 1555, 1557 - 1560, 1562 - 1566, 1572, 1574, 1578 - 1579, 1582, 1584 - 1585, 1587, 1590 - 1592, 1595, 1597, 1600,1601, 882
            - rolnummers 1603, 1605, 1607 - 1612, 1614 - 1618, 1620 - 1621, 1623, 1625, 1628, 1631 - 1632,1635, 1637 - 1638, 1641, 1643, 883
            - rolnummers 1646, 1649 - 1655, 1659, 1661 - 1664, 1667, 1670 - 1671, 1673, 1677, 1680 - 1681, 1684, 884
            - rolnummers 1685, 1687 - 1688, 1692 - 1693, 1695 - 1696, 1698 - 1700,1702, 1706 - 1709, 1715 - 1716, 1719, 885
            - rolnummers 1721 - 1722, 1724, 1728, 1731 - 1732, 1735 - 1737, 1739, 1741, 1743 - 1747, 1751,1755 - 1756,1758 - 1759, 1762, 1766 - 1767, 886
            - rolnummers 1768, 1771, 1780, 1782 - 1783, 1785 - 1788, 1790, 1792, 1795, 1798 - 1802, 1804, 1807 - 1811, 887
            - rolnummers 1812, 1814 - 1815, 1817, 1819 - 1821, 1823 - 1826, 1832 - 1834,1836, 1839 - 1840, 1842 - 1845, 1849, 1851 - 1853, 888
            - rolnummers 1854, 1857, 1859, 1861, 1864 - 1866, 1872 - 1874, 1877 - 1879, 1881 - 1886, 1888, 889
            - rolnummers 1890 - 1891, 1893, 1895 - 1899, 1901 - 1902, 1905, 1907 - 1908, 1911 - 1913, 890
            - rolnummers 1917 - 1918, 1920 - 1921, 1926, 1928, 1930 - 1934, 1936 - 1938, 1941 - 1942, 1944 - 1946, 891
            - rolnummers 1947, 1952 - 1958, 1960 - 1966, 1970, 1972 - 1973, 1975 - 1976, 1980, 1983, 1985 - 1987, 892
            - rolnummers 1989 - 1992, 1995 - 1996, 1998, 2001, 2006 - 2008, 2010 -2012, 2014, 2017 - 2020, 2025 - 2027, 2029 - 2030, 2033, 893
            - rolnummers 2034, 2036 - 2037, 2040, 2042 - 2044, 2046, 2048, 2051 - 2054, 2056, 2063, 2066 - 2067, 2069, 2074 - 2075, 2077, 2079 - 2081, 2083, 894
            - rolnummers 2084 - 2090, 2095 - 2098, 2100, 2102 - 2104, 2106, 2108, 2111 - 2112, 2115, 2117, 2119, 2120, 2125, 2127 - 2128, 2132, 895
            - rolnummers 2137, 2139 - 2140, 2146 - 2151, 896
            - rolnummers 2152 - 2154, 2156 - 2157, 2159 - 2160, 2163, 2165, 2167 - 2168, 2170 - 2172, 2174 - 2177, 2181, 2183, 897
            - rolnummers 2187, 2189, 2192 - 2194, 2196 - 2198, 2203 - 2207, 2209 - 2211, 898
            - rolnummers 2212 - 2214, 2217, 2220, 2222, 2224 - 2226, 2230, 2232 - 2234, 2236, 2238, 899
            - rolnummers 2239 - 2240,2243 - 2244, 2246, 2252 - 2253, 2257, 2261 - 2262, 2264 - 2265, 2275 - 2276, 2281 - 2282, 900
            - rolnummers 2283, 2285 - 2287, 2289, 2291, 2293, 2296, 2298 - 2300, 2302, 2304, 2307- 2308, 901
            - rolnummers 2309, 2313 - 2314, 2316 - 2317, 2319, 2321 - 2325, 2327 - 2328,2330 - 2331, 2333, 2337, 2342 - 2343, 2345, 2347, 2349 - 2350, 902
            - rolnummers 2351, 2353 - 2355, 2358, 2361, 2364 - 2365, 2369 - 2373, 2378 - 2379, 2380, 2382, 903
            - rolnummers 2383 - 2384, 2387, 2389 - 2390, 2395, 2398, 2400, 2401, 2404 - 2405, 2410, 2412, 2415 - 2417, 2423 - 2425, 2428 - 2430, 2432 - 2433, 904
            - rolnummers 2436 - 2437, 2439 - 2441, 2444 - 2447, 2453, 2455, 2458 - 2459, 2461, 2466 - 2467, 2471 - 2472, 2475, 2478, 2480 - 2481, 905
            - rolnummers 2485, 2489 - 2490, 2492, 2494 - 2497, 2499, 2501 - 2502, 2504 - 2506, 2508, 2511, 2513, 2515, 2517 - 2518, 2520, 2522, 906
            - rolnummers 2523 - 2524, 2526 - 2527, 2530, 2532, 2536, 2539 - 2540,2543, 2548,2550 -2553, 2555, 2557 - 2564, 907
            - rolnummers 2566 - 2572, 2575, 2578, 2580 - 2581, 2583, 2585, 2587, 2589, 2591, 2593, 908
            - rolnummers 2594, 2598 - 2599, 2601, 2602, 2607, 2609 - 2612, 2615 - 2616, 909
            - rolnummers 2619 - 2620, 2622 - 2626, 2629, 2631 - 2632, 2634, 2637 - 2638, 2644 - 2645, 2654 - 2658, 910
            - rolnummers 2662, 2664, 2666 - 2668, 2670 - 2671, 2673 - 2674, 2676 - 2680, 2682 - 2683, 2685 - 2686, 2689 - 2690, 2695, 2697, 911
            - rolnummers 2699, 2701, 2704, 2708, 2711, 2714 - 2719, 2722, 2724, 2727 - 2729, 2733, 2738, 912
            - rolnummers 2739 - 2740, 2742 - 2743, 2746 - 2747, 2753, 2755 - 2756, 2765, 2767, 2769 - 2772, 2775 - 2777, 2779 - 2780, 913
            - rolnummers 2783, 2789 - 2790, 2792, 2794, 2796 - 2799,2801, 2805, 2807, 2810 - 2812, 2814, 2816 - 2817, 2819 - 2821, 2828, 2831 - 2833, 2835, 914
            - rolnummers 2837, 2840, 2841, 2844 - 2845, 2852, 2856 - 2858, 2861, 2865 - 2869, 2882 - 2885, 2887, 2889, 2893, 2896, 2897, 2899, 915
            - rolnummers 2900 - 2905, 2910, 2913 - 2916, 2919, 2927 - 2928, 2931 - 2933, 2935 - 2938, 2943, 916
            - rolnummers 2944, 2946 - 2953, 2955, 2957 - 2959, 2961 - 2962, 2964 - 2968, 2970 - 2974, 917
            - rolnummers 2977, 2980 - 2984, 2987, 2990 - 2991, 2993 - 2998, 3002, 3004, 3006, 3008 - 3009, 918
            - rolnummers 3010 - 3011, 3013 - 3014, 3016 - 3017, 3019 - 3021, 3023, 3025 - 3026, 3027, 3030 - 3031, 3033, 3036, 919
            - rolnummers 3037 - 3038, 3040 - 3041, 3043, 3045, 3050 - 3051, 3055, 3057, 3059, 3061, 3064 - 3065, 3069 - 3071, 3073 - 3080, 3085 - 3086, 920
            - rolnummers 3087, 3091, 3092, 3095 - 3096, 3101 - 3104, 3107, 3109 - 3110, 3112, 3120 - 3121, 3123 - 3125, 921
            - rolnummers 3127, 3128, 3131, 3133 - 3134, 3139, 3142 - 3143, 3145, 3146, 3149 - 3153, 3158 - 3159, 922
            - rolnummers 3161, 3163 - 3164, 3167 - 3168, 3171 - 3175, 3178 - 3179, 3181, 3186 - 3187, 3189, 3193 - 3194, 923
            - rolnummers 3195 - 3198, 3200 - 3201, 3203 - 3205, 3207, 3207, 3209, 3212 - 3213, 3215, 3217, 3219, 3221, 3223 - 3224, 924
            - rolnummers 3226 - 3227, 3232 - 3240, 3243 - 3244, 3246, 3248 - 3249, 925
            - rolnummers 3251, 3253, 3256, 3259, 3264 - 3266, 3271, 3275 - 3276, 3278 - 3282, 926
            - rolnummers 3283 - 3284, 3288 - 3292, 3295, 3298, 3302, 3304, 3308 - 3309, 3312, 3316, 3318, 3320, 3322 - 3325, 3327, 3332, 3334, 3336, 927
            - rolnummers 3337 - 3338, 3340, 3342 - 3345, 3347, 3349, 3351, 3353 - 3357, 3360, 3363 - 3365, 3367, 3368, 928
            - rolnummers 3369, 3371 - 3374, 3379 - 3382, 3387 - 3388, 3390 - 3392, 3395, 3397 - 3398, 3404 - 3408, 3413, 3415, 929
            - rolnummers 3416, 3419 - 3421, 3423 - 3427, 3433, 3435, 3437 - 3438, 3440, 3442 - 3444, 3447, 3449, 3454, 3456, 3459 - 3460, 930
            - rolnummers 3462, 3465, 3469 - 3471, 3473, 3475 - 3478, 3480, 3482 - 3483, 3485 - 3490, 931
            - rolnummers 3491, 3493, 3496, 3502 - 3503, 3506 - 3507, 3509, 3512, 3515 - 3519, 3522, 3524, 3527, 3529 - 3535, 932
            - rolnummers 3536 - 3541, 3543, 3546 - 3547, 3550, 3552 - 3553, 3555, 3557, 3559 3560, 3564 - 3565, 933
            - rolnummers 3570, 3573, 3577, 3580 - 3581, 3583 - 3584, 3587 - 3588, 3590 - 3593, 3595 - 3601, 3606, 934
            - rolnummers 3608, 3609 - 3611, 3614 - 3616, 3619, 3621 - 3622, 3624, 3631, 3635, 3637, 3639, 3643, 3645, 3647, 3648, 3652, 935
            - rolnummers 3653 - 3655, 3659, 3661 - 3663, 3667 - 3668, 3670 - 3672, 3674 - 3676, 3678, 3681, 3685 - 3686, 3688 - 3689, 936
            - rolnummers 3690 - 3692, 3700 - 3701, 3703, 3705, 3707 - 3708, 3710 - 3712, 3719 - 3721, 3725 - 3728, 937
            - rolnummers 3729, 3733 - 3734, 3736 - 3738, 3740, 3742, 3744, 3746, 3750 - 3751, 3753 - 3755, 3757 - 3763, 938
            - rolnummers 3764 - 3766, 3769 - 3771, 3773 - 3774, 3777 - 3778, 3780 - 3783, 3787 - 3788, 939
            - rolnummers 3791, 3795 - 3796, 3799 - 3802, 3804, 3808, 3810, 3815 - 3817, 3819, 3823 - 3824, 3826 - 3827, 3829 - 3830, 3832 - 3833, 940
            - rolnummers 3835, 3839 - 3840, 3842, 3845, 3847 - 3848, 3850, 3853, 3856, 3859, 3867- 3876, 3880 - 3881, 941
            - rolnummers 3883 - 3884, 3886 - 3887, 3891 - 3893, 3896,3898, 3899, 3902 - 3904, 3907 - 3908, 3911, 3913 - 3914, 3917, 3919, 3923, 942
            - rolnummers 3924 - 3926, 3929, 3932 - 3941, 3943 - 3951, 943
            - rolnummers 3952 - 3975, 944
            - rolnummers 3976 - 3988, 3990 - 3997, 945
            - rolnummers 3998 - 4001, 4004 - 4012, 946
            - rolnummers 4013 - 4018, 4020 - 4029, 947
            - rolnummers 4030 - 4049, 948
            - rolnummers 4051 - 4056, 4058 - 4060, 4062 - 4066, 4068 - 4075, 949
            - rolnummers 4076 - 4094, 950
            - rolnummers 4095 - 4099, 4101 - 4114, 951
            - rolnummers 4115 - 4137, 952
            - rolnummers 4138 - 4152, 953
            - rolnummers 4153 - 4159, 4161, 4162, 4165 - 4172, 954